# 权益易

提问人：jangyanbo 时间：2018-06-02 02:05:01
陈老师好，关于权益易的问题向您请教 母公司（国企）承接子公司银行贷款 12 亿元，目前子公司无任何偿还能力，母公司不按照市场化的方式承接子公司债务只要是政策性影响所致。我的问题是 1 、按照准则规定这属于权益易，母公司应该借长期股权投资，因其目前子公司无任何偿还能力即将破产清算，请问此时的长期投资做账的同时即将计提减值准备，请问借方长期股权投资在逻辑是否存在问题 2 、如果母公司承接子公司债务需要子公司偿还的情况下，母公司就应该借其他应收款（如果没有明确的偿还计划的话，是否应该借长期应收款呢） 3 、因目前子公司没有清偿能力，是否借资本公积更公允呢（假如是权益易的情况下，如果资本公积不够直接减少未分配利润呢）

回答人：chenyiwei
1 、借方按照承接债务的金额确认对子公司的长期股权投资成本（对应于子公司负债转出形成的资本公积），并后续对其计提减值准备，理论上应无问题。 2 、如果“如果母公司承接子公司债务需要子公司偿还的情况下”，则母公司为代垫资金（当然是承担信用风险的），由此形成的对子公司的往来应按个别认定法计提准备。 3 、在权益性/交易中，母公司总是调整长期股权投资成本，不可能调整母公司自身的资本公积。

提问人：jangyanbo 时间：2018-06-02 11:12:35
陈老师好， 母公司借长期股权投资 贷方 长期借款，我的理解既然借方为资产类科目长期股权投资，但是这是确认资产是不符合资产定义的（不能给企业带来任何未来的经济利益）为何依旧要确认长期股权投资，并后续计提减值准备呢，最后的会计分录就是借方：资产减值损失 贷方 长期借款，权益易不是不应该影响损益吗

回答人：chenyiwei
为了完整体现交易全过程及其对母公司个别报表层面的影响，有必要分开列报，即分别列报注资和注资所形成的长投的减值。账面上体现为一项资产及其计价备抵。

提问人：cpab 时间：2018-06-22 00:13:30
A公司非同一控制下企业合并B公司100%股权，股权转让协议中约定，B公司的原股东C于 5 月 30 日（股权转让日后）前需解决B公司某事项，如未解决，B公司的原股C则按每日万分之 1 ，向目标公司支付违约金。 请教：目标公司的原股东C在 5 月 30 日前未能解决B公司某事项，目标公司是否可以按权责发生制，记其他应收款及资本公积。在A公司合并报表由于是A集团与非关方C的交易，故将资本公积转入营业外收入。 请教： 对于目标公司的账务处理，目标公司的原股东C将目标公司处置给A后，就已不再是目标公司的股东，原股东C不是目标公司股东情况下，原股东C支付到B公司款项，此还会是原股东C对目标公司的资本投入吗，C即已处了目标公司，就不会对目标公司资本投入，我觉得目标公司应列入营业外收入更合适。如我的理解不对，错在哪？谢谢！

回答人：chenyiwei
1 、原股东违约金建议按收付实现制确认，目标公司C计入资本公积，收购方A的合并报表层面计入营业外收入。 2 、虽然该次股权转让交易完成后，B不再是C的股东，但因为支付违约金事项是股权转让协议中一并约定的，如果不发生股东之间的股权转让则C不会收到该笔违约金，故仍看作是基于双方之间特定的关系而发生，故对C而言仍属于权益性/交易，计入资本公积是合理的。也可以理解为：原股东B就该事项向新股东A支付违约金，新股东随即将其作为资本性投入，投入到C。